ko: 헬멧 햇빛 가리개 종류: 내부 드롭다운 선바이저; 내부 드롭다운 선바이저 + 틴티드 외부 실드(포함); 없음; 틴티드 외부 실드(포함); 기타
ro-RO: Tipul de vizieră solară pentru cască: Parasolar interior retractabil; Parasolar interior retractabil + vizieră exterioară fumurie (inclusă); Fără; Vizieră exterioară fumurie (inclusă); Altele
pl: Typ blendy przeciwsłonecznej kasku: Wewnętrzna opuszczana osłona przeciwsłoneczna; Wewnętrzna opuszczana osłona przeciwsłoneczna + przyciemniana szyba zewnętrzna (w zestawie); Brak; Przyciemniana szyba zewnętrzna (w zestawie); Inna
bg-BG: Тип слънчев визьор на каската: Вътрешен падащ слънчезащитен визьор; Вътрешен падащ слънчезащитен визьор + тониран външен щит (включен); Няма; Тониран външен щит (включен); Други
pt-BR: Tipo de viseira solar do capacete: Viseira solar interna retrátil; Viseira solar interna retrátil + viseira externa escura (incluída); Nenhum; Viseira externa escura (incluída); Outros
el: Τύπος ηλιακού σκίαστρου κράνους: Εσωτερικό αναπτυσσόμενο αλεξήλιο; Εσωτερικό αναπτυσσόμενο αλεξήλιο + φιμέ εξωτερική ζελατίνα (περιλαμβάνεται); Κανένα; Φιμέ εξωτερική ζελατίνα (περιλαμβάνεται); Άλλο
fr: Type de visière solaire du casque: Pare-soleil intérieur escamotable; Pare-soleil intérieur escamotable + écran extérieur teinté (inclus); Aucun; Écran extérieur teinté (inclus); Autre
sv: Typ av solvisir för hjälm: Inbyggt nedfällbart solvisir; Inbyggt nedfällbart solvisir + tonat yttre visir (ingår); Ingen; Tonat yttre visir (ingår); Annat
tr: Kask güneşlik tipi: Dahili açılır güneş vizörü; Dahili açılır güneş vizörü + renkli dış siperlik (dahil); Yok; Renkli dış siperlik (dahil); Diğer
vi: Loại kính chắn nắng mũ bảo hiểm: Tấm che nắng thả xuống bên trong; Tấm che nắng thả xuống bên trong + kính ngoài màu (đi kèm); Không có; Kính ngoài màu (đi kèm); Khác
hr-HR: Vrsta štitnika za sunce za kacigu: Unutarnji padajući štitnik za sunce; Unutarnji padajući štitnik za sunce i zatamnjeni vanjski vizir (uključeno); Nema; Zatamnjeni vanjski vizir (uključen); Ostalo
ja: ヘルメット用サンバイザータイプ: 内部ドロップダウン式サンバイザー; 内部ドロップダウン式サンバイザー + 色付き外部シールド (付属); なし; 色付き外部シールド (付属); その他
zh-CN: 头盔遮阳镜类型: 内置下拉式遮阳板; 内置下拉式遮阳板 + 有色外护目镜（内附）; 无; 有色外护目镜（内附）; 其他
da: Type af solvisir i hjelm: Nedklappeligt indvendigt solvisir; Nedklappeligt indvendigt solvisir + tonet udvendigt visir (medfølger); Ingen; Tonet udvendigt visir (medfølger); Andet
it: Tipo di visiera parasole per casco: Visierino parasole interno a scomparsa; Visierino parasole interno a scomparsa + visiera esterna fumé (inclusa); Nessuno; Visiera esterna fumé (inclusa); Altro
nb: Hjelm solvisirtype: Innvendig nedfellbar solskjerm; Innvendig nedfellbar solskjerm + sotet utvendig visir (inkludert); Ingen; Sotet utvendig visir (inkludert); Annet
hu: Sisak napellenző típusa: Belső, legördülő napellenző; Belső, legördülő napellenző + sötétített külső plexi (tartozék); Nincs; Sötétített külső plexi (tartozék); Egyéb
sk-SK: Typ slnečnej clony na prilbe: Vnútorná výsuvná slnečná clona; Vnútorná výsuvná slnečná clona + tónovaný vonkajší priezor (v balení); Žiadne; Tónovaný vonkajší priezor (v balení); Iné
fi: Kypärän aurinkolipan tyyppi: Sisäinen alas vedettävä aurinkovisiiri; Sisäinen alas vedettävä aurinkovisiiri + sävytetty ulkoinen visiiri (sisältyy); Ei mitään; Sävytetty ulkoinen visiiri (sisältyy); Muu
lt-LT: Šalmo saulės skydelio tipas: Vidinis nuleidžiamas skydelis nuo saulės; Vidinis nuleidžiamas skydelis nuo saulės + tamsintas išorinis skydas (pridedamas); Nėra; Tamsintas išorinis skydas (pridedamas); Kita
es: Tipo de visor solar para casco: Visera parasol interna desplegable; Visera parasol interna desplegable y pantalla externa tintada (incluida); Ninguno; Pantalla externa tintada (incluida); Otro
de: Typ des Helmsonnenvisiers: Integriertes Dropdown-Sonnenvisier; Integriertes Dropdown-Sonnenvisier + getöntes Außenvisier (inbegriffen); Keine; Getöntes Außenvisier (inbegriffen); Andere
nl: Helm zonnevizier type: Geïntegreerd neerklapbaar zonnevizier; Geïntegreerd neerklapbaar zonnevizier + getint extern vizier (inbegrepen); Geen; Getint extern vizier (inbegrepen); Overig
th: แผ่นบังแดดสำหรับหมวกกันน็อค: แว่นกันแดดแบบดรอปดาวน์ด้านใน; แว่นกันแดดแบบดรอปดาวน์ด้านในและชิลด์หน้าแบบย้อมสี (รวมในชุด); ไม่มี; ชิลด์หน้าแบบย้อมสี (รวมในชุด); อื่นๆ
cs: Typ sluneční clony pro helmu: Vnitřní sklopná sluneční clona; Vnitřní sklopná sluneční clona + tónované vnější hledí (součástí balení); Žádný; Tónované vnější hledí (součástí balení); Jiný
zh-TW: 頭盔遮陽鏡類型: 內置下拉式遮陽鏡片; 內置下拉式遮陽鏡片 + 外部染色鏡片 (內附); 無; 外部染色鏡片 (內附); 其他
en: Helmet sun visor type: Internal drop-down sun visor; Internal drop-down sun visor + tinted external shield (included); None; Tinted external shield (included); Other
pt-PT: tipo de viseira solar para capacete: Viseira de sol retrátil interna; Viseira de sol retrátil interna + viseira externa fumada (incluída); Nenhum; Viseira externa fumada (incluída); Outro
ru: Тип солнцезащитного визора шлема: Внутренний выдвижной солнцезащитный визор; Внутренний выдвижной солнцезащитный визор + затемненный внешний визор (в комплекте); Нет; Затемненный внешний визор (в комплекте); Другое
sl-SI: Vrsta sončnega vizirja čelade: Notranji spustni senčnik; Notranji spustni senčnik in toniran zunanji vizir (priložen); Brez; Toniran zunanji vizir (priložen); Drugo